【裁判字號】    99,上訴,1181
【裁判日期】    991227
【裁判案由】    毒品危害防制條例
【裁判全文】
臺灣高等法院臺南分院刑事判決        99年度上訴字第1181號
上  訴  人
即  被  告  歐文威
上列上訴人因毒品危害防制條例案件，不服臺灣臺南地方法院99
年度訴字第68號中華民國99年6月30日第一審判決（追加起訴案
號：臺灣臺南地方法院檢察署98年度偵字第14917號、98年度毒
偵字第2315號、2316號、2320號、2324號），提起上訴，本院判
決如下：
    主  文
上訴駁回。
    理  由
一、按刑事訴訟法第350條、第361條、第362條、第367條規定，
    不服地方法院之第一審判決而上訴者，須提出上訴書狀，並
    應敘述具體理由，此為上訴必備之程式；如所提之書狀未敘
    述上訴理由，或僅曾以言詞陳述上訴理由者，均應於上訴期
    間屆滿後20日內補提理由書於第一審法院。第一審法院經形
    式審查，認逾期未補提上訴理由者，應定期間先命補正；逾
    期未補正者，為上訴不合法律上之程式，應以裁定駁回。倘
    已提出上訴理由，但所提非屬具體理由者，則由第二審法院
    以上訴不合法律上之程式，判決駁回。而所謂具體理由，必
    係依據卷內既有訴訟資料或提出新事證，指摘或表明第一審
    判決有何採證認事、用法或量刑等足以影響判決本旨之不當
    或違法，而構成應予撤銷之具體事由，始克當之（例如：依
    憑證據法則具體指出所採證據何以不具證據能力，或依憑卷
    證資料，明確指出所為證據證明力之判斷如何違背經驗、論
    理法則）；倘僅泛言原判決認定事實錯誤、違背法令、採証
    違法、判決不公、量刑失之過重或輕縱，而未依上揭意旨指
    出具體事由，或形式上雖已指出具體事由，然該事由縱使屬
    實，亦不足以認為原判決有何不當或違法者（例如：對不具
    有調查必要性之證據，法院未依聲請調查亦未說明理由，或
    援用證據不當，但除去該證據仍應為同一事實之認定），皆
    難謂係具體理由，而應認其上訴為不合法律上之程式（最高
    法院97年台上字第892號判決、97年台上字第3267號判決意
    旨及法院辦理刑事訴訟案件應行注意事項第162點參照）。
    再按刑事訴訟法第367條增定「上訴書狀未敘述理由」，由
    第二審法院審判長定期間先命補正之規定，依其文義，僅指
    未敘述「理由」，而非未敘述「具體理由」，即係針對全然
    未敘述理由之上訴書狀所為規範，自不包括已敘述之理由係
    空泛、不具體者在內，觀諸同法第361條第3項之修正理由之
    說明：「上訴理由是否具體，係屬第二審法院審查範圍，不
    在命補正之列」，益足徵之。是第二審法院僅須對於完全未
    敘述理由之上訴書狀，定期命補正；對於載有具體或空泛（
    不具體）理由之上訴書狀，則無庸裁定命補正（最高法院98
    年台上第4476號、98年台上字第3911號判決意旨可資參照）
    。次按於第一審辯論終結前，得就與本案相牽連之犯罪或本
    罪之誣告罪，追加起訴；追加起訴，得於審判期日以言詞為
    之；刑事訴訟法第265條定有明文。所謂相牽連之案件，依
    刑事訴訟法第7條之規定：「有左列情形之一者，為相牽連
    之案件：一、一人犯數罪者。二、數人共犯一罪或數罪者。
    三、數人同時在同一處所各別犯罪者。四、犯與本罪有關係
    之藏匿人犯、湮滅證據、偽證、贓物各罪者」。本件檢察官
    原起訴（臺灣臺南地方法院檢察署98年度偵字第13310號、1
    5795號、15915號）毆文威販賣第二級毒品罪嫌，原審以98
    年度訴字第1674號受理在案，檢察官於原審言詞辯論終結前
    之民國98年12月26日追加起訴被告毆文威施用第1、2級毒品
    罪嫌（即本案），此追加起訴部分，屬刑事訴訟法第7條第1
    款所定之一人犯數罪之相牽連案件，其追加起訴，於法核無
    不合，應予准許，原審自得就追加起訴即本案分別判決，合
    先敘明。
二、本件上訴人即被告上訴意旨略以：被告所犯之施用第1、2級
    毒品罪，確實不對，被告犯後痛定思痛坦承犯行，態度良好
    ，請求從輕量刑，並給予易科罰金之判決等語。應認上訴人
    形式上並非完全未敘述理由，自無庸裁定命其補正，合先敘
    明。
三、惟查，原審判決以被告所涉犯者為毒品危害防制條例第10條
    第1項、第2項之施用第一級、第二級毒品罪，非死刑、無期
    徒刑、最輕本刑為3年以上有期徒刑之罪或高等法院管轄第
    一審案件。於原審法院行準備程序時，被告就被訴事實為有
    罪之陳述，經告知簡式審判程序之旨，並聽取檢察官及被告
    之意見後，依刑事訴訟法第273條之1第1項裁定由受命法官
    獨任進行簡式審判程序。並敘明被告對於犯罪事實，於原審
    準備及審理程序（原審卷第60頁、第79頁、84頁、89頁）均
    坦承不諱，並當庭為認罪之陳述，亦有臺南縣警察局佳里分
    局偵辦毒品危害防制條例案件尿液送驗對照表、長榮大學濫
    用藥物尿液檢驗確認報告及台灣高等法院被告前案紀錄表各
    1份附卷可稽，綜上足認被告具任意性之自白與事實相符，
    而應予依法論科。是自形式上觀察，原判決並無採證不當、
    認定事實錯誤、或違背法令之情形可言，並於審酌檢察官科
    刑範圍之意見及被告請求從輕量刑之陳述，審酌被告歐文威
    有多次施用毒品之前科，而再犯本件之素行、犯罪動機、目
    的、手段及生活狀況，犯罪後坦承犯行，態度良好，暨檢察
    官各就被告歐文威分別求處有期徒刑8月、6月等一切情狀，
    分別量處有期徒刑8月（施用第1級毒品部分）、6月（施用
    第2級毒品部分），並定應執行刑為有期徒刑1年。另量刑輕
    重，係屬事實審法院得依職權自由裁量之事項，苟其量刑已
    以行為人之責任為基礎，並斟酌刑法第57條各款所列情狀而
    未逾越法定刑度或有濫用權限情事，即不得遽指為違法。又
    施用第1級毒品罪法定本刑為6月以上5年以下、施用第2級毒
    品罪法定本刑為3年以下有期徒刑之罪，原審判決既已審酌
    上開各情節，而為量刑之依據，經核並未逾越法定刑度或違
    背罪刑相當、比例原則，原判決所宣告之刑，應認無量刑過
    重之違誤，被告上訴意旨猶主張從輕量刑並為易科罰金之諭
    知，據以指摘原判決不當，亦屬無據。是認上訴人即被告未
    依據卷內既有訴訟資料或提出新事證，具體指摘或表明第一
    審判決有何採證、認事用法、量刑不當或違法之事由，而以
    上開理由指稱原判決不當，揆諸前開說明，其上訴理由，自
    難謂係具體理由。是上訴人即被告歐文威之上訴顯不合法律
    上之程式，爰依刑事訴訟法第367條前段之規定，駁回其上
    訴，並不經言詞辯論為之。
四、據上論斷，應依刑事訴訟法第367條前段、第372條，判決如
    主文。
中    華    民    國    99    年    12    月    27    日
                  刑事第四庭    審判長法  官  吳志誠
                                      法  官  羅心芳
                                      法  官  吳森豐
以上正本證明與原本無異。
施用第2級毒品罪部分不得上訴。
施用第1級毒品罪部分，如不服本判決應於收受送達後10日內向
本院提出上訴書狀，其未敘述上訴理由者，並得於提起上訴後10
日內向本院補提理由書（均須按他造當事人之人數附繕本）「切
勿逕送上級法院」。
                                      書記官  岑  玢
中    華    民    國    99    年    12    月    27    日

司法院資訊處製作；財團法人民間司法改革基金會備份。
